

Глеб Мовчан

Телефон: 38 (063) 415 89 81

Email: glebmovchan94@gmail.com

github.com/GlebMovchan94/ Портфолио:

Portfolio



Glebmovchan94



vk.com/id50286840

Образование

ХНУ им В.Н. Каразина

Факультет гидрогеологии 2010 - 2015

Spalah IT-School

HTML / CSS 06.2016 - 09.2016

Web Design

09.2016 - 12.2016 (не окончен)

Adobe Photoshop 09.2016 - 10.2016

Adobe Illustrator 10.2016 - 11.2016

О себе

Меня зовут Глеб. Мне 22 года. Недавно я начал изучать Front End, добился неплохих результатов в этом и сейчас я намерен развиваться в этом направлении. Я хочу устроиться Junior Front End разработчиком в компанию, которая поможет мне в этом.

Опыт работы

"ООО" Гитдротон. Техник-гидрогеолог

Октябрь 2014 - Март 2015

Осмотр и обслуживание нефтеперекачивающих скважин.

Компания-импортер "Bacardi". Промоутер

Ноябрь 2015 - Февраль 2016

Работа с клиентами. Реклама и продажа продукции.

Навыки











Знание языков

Английский:

intermediate

Мои хобби





Кулинария







Путешевствия

Кино

Литература